臺灣基隆地方法院交通事件裁定　　　　 96年度交聲字第398號
移送機關即
原處分機關　交通部公路總局臺北區監理所基隆監理站
聲明異議人
即受處分人　華特豪威國際有限公司
代　表　人　甲○○
上列聲明異議人即受處分人因違反道路交通管理處罰條例案件，
對於交通部公路總局臺北區監理所基隆監理站中華民國96年8 月
6 日所為之處分（原處分案號：基監字第裁42-R00000000號），
聲明異議，本院裁定如下：
    主  文
原處分撤銷。
華特豪威國際有限公司汽車駕駛人，在禁止臨時停車處所停車，
處罰鍰新臺幣玖佰元。
    理  由
一、按在禁止臨時停車處所不得臨時停車，亦不得停車；又汽車
    駕駛人停車時，在禁止臨時停車處所停車，處新臺幣600 元
    以上1,200 元以下罰鍰，道路交通安全規則第111 條第1 項
    第3 款、第112 條第1 項第1 款、道路交通管理處罰條例第
    56條第1 項第1 款分別定有明文。次按禁止臨時停車線，用
    以指示禁止臨時停車路段，以劃設於道路緣石正面或頂面為
    原則，無緣石之道路得標繪於路面上，距路面邊緣以30公分
    為度；本標線為紅色實線，線寬除設於緣石，正面者以緣石
    高度為準外，其餘皆為10公分；本標線得加繪紅色「禁止臨
    時停車」標字，30公分正方，每字間隔30公分，沿本標線每
    隔20公尺至50公尺橫寫一組；本標線禁止時間為全日24小時
    ，如有縮短之必要時，應以標誌及附牌標示之，道路交通標
    誌標線號誌設置規則第169 條定有明文。
二、原處分意旨略以：聲明異議人即受處分人華特豪威國際有公
    司（下稱異議人）所有之車牌號碼BX-5591 號自用小客車，
    經駕駛人於民國95年4 月2 日上午10時10分許，停放在設有
    禁止臨時停車標線之基隆市○○路10巷前，為基隆市警察局
    第三分局八堵分駐所員警予以拍照存證，並掣單舉發異議人
    所有之上開車輛有違反道路交通管理處罰條例第56條第1項
    第4 款之違規事由，異議人因未於舉發違反道路交通管理事
    件通知單上所載之應到案日期（95年6 月7 日）前至臺北區
    監理所基隆監理站（下稱原處分機關）聽候裁決，且未依規
    定繳納罰鍰，原處分機關乃依據道路交通管理處罰條例第56
    條第1 項第4 款、違反道路交通管理事件統一裁罰基準及處
    理細則第43、44、67條規定，於96年8 月6 日以基監字第裁
    42-R00000000號裁決書，裁處異議人罰鍰新臺幣（下同）1,
    200 元等語。
三、聲明異議意旨略以：異議人前所有之車牌號碼BX-5591 號自
    用小客車，經基隆市○○路安特利汽車公司仲介買賣後，於
    95年3 月底簽立買賣契約，出售予不知名之買方（本院查係
    於95年4 月10日過戶登記在乙○○名下），且於買賣契約訂
    立後即將相關資料交予安特利汽車公司，由該公司負責過戶
    事宜，惟在買賣契約中已明確約定，在買賣契約訂立後所發
    生之所有事宜，皆由買方負責，是上開自用小客車經員警舉
    發違規之95年4 月10日，顯在該車買賣契約訂立日之後，則
    該車業非屬異議人所有，且異議人亦未使用該車，故上開自
    用小客車之交通違規事宜，自不應由異議人負責，原處分機
    關之裁處有誤，爰依法聲明異議等語。
四、經查：
  (一)本件異議人前所有之車牌號碼BX-5591 號自用小客車於95年
    4 月2 日上午10時許，確有違規停放在劃設有紅色實線禁止
    臨時停車之基隆市○○路10巷前之事實，有基隆市警察局第
    三分局八堵分駐所員警拍攝之照片1 張卷可稽，是上開車牌
    號碼之自用小客車有在禁止臨時停車處所停車之違規行為即
    堪以認定。
  (二)又我國動產之所有權雖非以登記為要件，然汽車車籍於交通
    監理機關之登記，乃交通監理機關為管理龐大車輛及交通安
    全所為之行政管理，因此行政機關於交通業務上仍以車籍登
    記名義人為認定所有權之依據，從而道路交通安全規則第15
    條第15條第2 項第1 款規定：「汽車有左列情形之一者，應
    申請異動登記。一、過戶。」、同規則第22條規定：「汽車
    過戶登記應由讓與人與受讓人共同填具汽車過戶登記書，向
    公路監理機關申請，並應繳驗左列證件：一、原領之汽車新
    領牌照登記書車主聯。二、行車執照。公路監理機關於審核
    各項應備證件相符後，即予辦理過戶登記，換發新行車執照
    。」而查本件車牌號碼BX-5591 號自用小客車於94年4 月1
    日起登記在異議人名下，迄95年4 月10日始過戶登記在乙○
    ○名下，有汽車車主歷史查詢1 紙在卷可憑，而如前所述，
    本件為警查獲該車違規日期係在95年4 月2 日，是就本件交
    通違規事件而言，異議人仍為道路交通管理處罰條例所稱「
    汽車所有人」。從而異議人倘認本件交通違規事件應由買受
    上開自用小客車之駕駛人負責，自應依道路交通管理處罰條
    例第85條第1 項之規定，於舉發違反道路交通管理事件通知
    單應到案日期前，檢附相關證據及應歸責人相關證明文件，
    向處罰機關告知應歸責人，由處罰機關另行通知應歸責人到
    案依法處理。惟查異議人於聲明異狀內已載明無法提供應歸
    責人之相關資料，從而原處分機關仍就上開自用小客車登記
    之所有人予以裁罰，並無違誤，本件聲明異議人之異議核無
    理由，無從准許。
　(三)綜上所述，異議人確有在禁止臨時停車處所停車之違規行為
    ，從而，原處分機關依道路交通管理處罰條例第56條第1 項
    第4 款、違反道路交通管理事件統一裁罰基準及處理細則第
    43條、第44條、第67條暨違反道路交通管理事件統一裁罰基
    準表之規定，裁處異議人罰鍰1,200 元，固非無見，惟異議
    人係在「禁止臨時停車處所」停車，而非在道路交通管理處
    罰條例第56條第1 項第4 款所定之「在設有禁止停車標線（
    黃實線）之處所」停車，已如前述，且異議人因未收到本件
    舉發違反道路交通管理事件通知單，而未能依期到案聽候裁
    決，原處分機關依據違反道路交通管理事件統一裁罰基準表
    ，以異議人逾應到案期限60日以上而逕行裁決之標準，裁處
    異議人1,200 元（原處分機關於本件移送書意見欄四載明因
    上開理由，同意裁罰最低額900 元），亦有未合，是異議人
    之異議雖無理由，惟原處分機關既有上開未合之處，自應由
    本院將原處分撤銷，仍以異議人有違反道路交通管理處罰條
    例第56條第1 項第1 款規定之行為，而依該條規定及違反道
    路交通管理事件統一裁罰基準表等規定，裁處異議人罰鍰
    900 元，以資適法。
據上論斷，應依道路交通案件處理辦法第20條前段，裁定如主文
。
中　　華　　民　　國　　96　　年　　10    月　　17　　日
                  交通法庭法　官    劉桂金
以上正本證明與原本無異。
對於本件裁定如有不服，應於收受送達後5 日內，向本院提出抗
告書狀，敘述抗告之理由，抗告於臺灣高等法院。
中　　華　　民　　國　　96　　年　　10    月　　17　　日
                          書記官    鄧順生
